# HENRY DAVID CORILLOCLLA DE LA CRUZ

Nueva urbanización Torre Blanca III etapa Mz 19 Lote 23 Carabayllo - Lima 964307153 | henrycorillocllad@gmail.com

DNI 42169599

#### PERFIL PROFESIONAL

Bachiller de la carrera de Contabilidad en la Universidad Tecnológica del Perú, con más de 5 años de experiencia en el área contable, laboral y tributaria en empresas del sector privado. Con amplia experiencia en el manejo del Sistema CONCAR. Con capacidad de planificación y organización, honesto, proactivo y responsable, con adaptación al cambio y asumir nuevos retos.

### FORMACIÓN ACADÉMICA

# Universidad Tecnológica del Perú

2013 - 2019

Contabilidad, Bachiller

# Instituto Superior Tecnológico "CESCA"

2007 - 2010

Contabilidad, Egresado

# **EXPERIENCIA PROFESIONAL**

### **RODAMIENTOS BENI S.A.C.**

Mar 2017 - Set 2020

Empresa Comercial - Importador

## **Analista Contable**

- Encargado de asistir al Contador General en la preparación de los Estados Financieros mensuales.
- Elaboración de informes e indicadores financieros.
- Responsable de la preparación de Análisis de Cuentas Contables de activo, pasivo y patrimonio, gastos e ingresos.
- Atención a requerimientos de auditores externos SUNAT.
- Preparación de DJ IMP Renta Anual, PDT mensual y libros electrónicos.
- Registro, control de los activos fijos y su depreciación.
- Gestionar las Compras Locales e Internacional.
- Preparar las Solicitudes de Cotizaciones y Orden de Compra.
- Manejo de documentos aduaneros tales como: Invoice, Packinglist, Bill on Lading, Airwaybill.
- Tramitar y hacer seguimiento a los documentos para el Agente de Aduanas en Comercio Exterior.
- Cálculo del costo de importación.

### **MV&S CONSULTORES CONTADORES S.A.C.**

Mar 2016 - Feb 2017

Brinda servicio de asesoría y consultoría empresarial del sector privado.

### Asistente Contable

- Analista contable.
- Ingreso de información compras y ventas al sistema contable CONCAR SQL
- Liquidación de Impuestos.
- Conciliación bancaria.

- PDT 0621 PLAME PLE.
- Control de Detracciones, Retenciones y Percepciones.
- Rendiciones de Cuenta.
- Activos Fijos.
- Importaciones.
- Planilla de Sueldos.
- Cumplir con el cronograma de cierre contable y fechas de reporte.
- Liquidación y declaración de impuestos.
- Seguimiento en el manejo contable y tributario.
- Preparación y Formulación de Estados Financieros 2016

#### **ORDEN CONTABLES S.A.C.**

Ene 2013 - Feb 2016

Brinda servicio de asesoría y consultoría empresarial del sector privado.

## Asistente Contable

- Archivamiento contable, en base a lo que señala el reglamento de comprobante de pago.
- Trámite documentario en SUNAT, ESSALUD, SUNARP MINTRA, entre otras instituciones.
- Constitución de empresas en el sector Industrial, Comercial y Servicios.
- Manejo y digitación en el sistema contable CONCAR CB.
- Registro de libros contables (manual, computarizado y electrónico).
- Liquidación y declaración de impuestos.
- Seguimiento y monitoreo en las empresas con el fin de realizarrevisiones en el manejo contable y tributario.
- Preparación y Formulación de Estados Financieros anuales (años 2013, 2014 y 2015).
- Atención de verificaciones y fiscalizaciones emitidas por parte de la SUNAT.

### AB&C CONTRATISTAS GENERALES S.A.C.

Jul 2012 - Dic 2012

Empresa del sector construcción que brinda servicios al sector público y privado. Auxiliar de **Almacén** 

- Control y monitoreo de las herramientas e implementos de seguridad.
- Monitoreo de horas trabajadas de las maquinarias.
- Inventarios mensuales, Registro auxiliar Kárdex.
- Archivamiento de guías, orden de ingreso, orden de salida, requerimientos.
- Carga, descarga y despacho de los materiales a los puntos de obra en ejecución.

FORCHEM S.A.C. Set 2011 – Jun 2012

Empresa dedicada a la fabricación y comercialización de productos e insumos químicos a nivel nacional.

#### **Auxiliar Contable**

- Archivamiento contable.
- Registro de Compras y Ventas.
- Liquidación de impuestos.
- Arqueo de caja.
- Conciliación Bancaria.
- Trámite documentario en SUNAT, SUNARP, ESSALUD, MINTRA, etc.

- Certificado III Encuentro Binacional de la Profesión Contable Perú Ecuador 2020 "LA INFORMACIÓN FINANCIERA, LA SUDITORÍA Y LAS NIIF: ESTÁNDARES INTERNACIONALESPARA MEJORAR LA TRANSFERENCIA Y COMBATIR LA CORRUPCIÓN" Colegia de Contadores Públicos de Tumbes, Setiembre 2020.
- Certificado "DIFUNDIENDO EXPERIENCIAS CONTABLES DEC 2020 RECONOCIMIENTO DE INGRESOS" – FAS Consultting, Setiembre - 2020.
- Certificado "Elaboración de Estados Financieros" García JAVE Asociados S.R.L., Setiembre - 2020.
- Certificado "Normas Internacionales de Información Financiera y su Aplicación Práctica"
   Centro de Capacitación Empresarial MUVAR, Agosto 2020.
- Certificado "Costos I" García JAVE Asociados S.R.L., Agosto 2020.
- Certificado "Contabilidad Industrial PCGE 2020" Centro de Capacitación Empresarial MUVAR, Julio - 2020.
- Certificado "I Congreso Internacional de Teoría Contable CITC 2020" Colegio de Contadores Públicos de Junín, Junio - 2020.
- Certificado Seminario Virtual "Contabilidad de Empresas Agrícolas, Contable, Tributario, Laboral y Aplicación de la NIC 41 Agricultura" – García JAVE Asociados S.R.L., Mayo - 2020.
- Certificado Seminario Internacional "Modificaciones a las NIIF" FAS Consultting, Mayo -2020.
- Certificado Curso Online "Cierre Contable y Tributario de las NIIF a la Tributación" FAS Capacita, Abril - 2020.
- Certificado Curso Online "Gastos Deducibles y No Deducibles" FAS Capacita, Abril -2020.
- Certificado "Un Enfoque Teórico y Práctico de la NIC 12 Impuesto a las Ganancias" –
   Centro de Capacitación Empresarial MUVAR, Abril 2020.
- Certificado "Elaboración y Presentación de Estados Financieros Bajo NIIF Aplicación
   Práctica" Centro de Capacitación Empresarial MUVAR, Marzo 2020.
- Certificado "V Jornada Contable y Tributario 2020" Instituto Peruano Contable Gubernamental, Febrero - 2020.
- Capacitación VERSUS 2019 "Megacierre Contable Tributario" FAS CAPACITA, Enero -2020.
- I Seminario "Investigación Contable, Empresarial y Financiero" Centro Integral en Asesoría, Capacitación y Entrenamiento profesional, Diciembre 2019
- Certificado seminario "Fiscalización Impuesto a la Renta y Determinación del Impuesto a la Renta Diferido con la NIC 12" - CUENCA Y ASOCIADOS S. CIVÍL DE R.L., Noviembre -2019.
- CLXXVII SEMINARIO DE DERECHO TRIBUTARIO "El nuevo concepto del devengado en la Ley del Impuesto a la Renta" - Ministerio de Economía y Finanzas, Mayo - 2019.
- Certificado Curso "Cierre Contable y Tributario 2018" Grupo de Altos Estudios Empresariales, Enero 2019.
- Certificado I Jornada de "Normas Internacionales de Información Financiera" -Corporación Perú Contable, Noviembre - 2018.
- Constancia "Administración Pública y Gestión por Resultados en las Contrataciones con el Estado", - Centro de Altos Estudios – CEPD, Diciembre-2016.
- Seminario taller "Uso y Manejo del Sistema Integrado de Administración Financiera SIAF-SP" Municipalidad Distrital de Canchayllo Junín, Octubre 2016

- Constancia "Software Planillas PLACAR", Real Systems, Junio 2015.
- Constancia "Software Contable Financiero CONCAR", Real Systems, Mayo 2015.
- Constancia "Preparación, Formulación y Presentación de los EE.FF.", Colegio de Contadores de Lima, Octubre 2014.
- Constancia "Sistema de Detracciones e Infracciones Relacionadas", Colegio de Contadores de Lima, Octubre 2014.
- Constancia "Principales Aspectos IGV Normativa y Casuística", Colegio de Contadores de Lima Legal y Casos, Octubre 2014.
- Constancia "Recursos Impugnatorios en Fraccionamiento y Refinanciamiento Tributario", Instituto Pacífico, Setiembre 2014.
- Constancia "Dinámica Cuentas por Cuenta del PCGE y su Incorporación en los EE.FF.", Colegio de Contadores de Lima, Mayo 2014.
- Constancia "Libro Electrónicos Registro de Ventas y Registro de Compras", Colegio de Contadores de Lima, Mayo - 2013.
- Constancia "Detracciones, Retenciones y Percepciones", Colegio de Contadores de Lima, Abril 2013.
- Certificado de Ingles Básico, Instituto CICEX, 2010.